臺灣高等法院臺南分院刑事判決
108年度上訴字第1420號
上  訴  人  
即  被  告  吳東諺




選任辯護人  張耀宇律師
上  訴  人  
即  被  告  陳銘宏




選任辯護人  張堯程律師
上  訴  人  
即  被  告  張越閎


選任辯護人  姜智揚律師
            洪肇彤律師
            林盛煌律師
上列上訴人因詐欺案件，不服臺灣臺南地方法院107年度訴字第
204號中華民國108年9月10日第一審判決（起訴案號：臺灣臺南
地方檢察署106年度偵字第19295號、第21599號，107年度偵字第
980號），提起上訴，本院判決如下：
    主  文
①原判決關於沒收陳銘宏犯罪所得新臺幣2萬8000元部分，撤銷。
②其他上訴駁回。
③陳銘宏緩刑參年，並應於緩刑起算日起六個月內支付公庫新   
 臺幣拾萬元。
    犯 罪 事 實
一、吳東諺、陳銘宏、張越閎與LIEW SOON CHUAN （綽號「阿寶
    」，新加坡籍男子，於犯罪事實㈢犯行後已出境，另經檢察
    官發布通緝）明知信用卡操作補登交易（OFFLINE ）或交易
    補登（FORCE ）等離線交易模式，須由特約商店透過收單金
    融機構（即刷卡機所屬金融機構）向信用卡發卡銀行，以電
    話人工授權報備而取得發卡銀行提供之授權碼，表示發卡銀
    行核准交易，再由特約商店人員進行過卡、輸入交易金額並
    輸入該特定之授權碼後，發卡銀行方會承認此筆刷卡交易；
    而商店刷卡機於離線交易模式下的特定條件（實則尚未取得
    發卡銀行的授權同意），仍可列印出簽帳單，其等即利用商
    家對於外國客人大額消費的過度信賴，及對於刷卡交易流程
    的疏忽，分別為下列詐欺取財犯行：
  ㈠吳東諺、陳銘宏與「阿寶」基於意圖為自己不法所有之犯意
    聯絡，先由「阿寶」提供MAYBANK（即馬來亞銀行）發行之
    信用卡（MASTERCARD，卡號0000-0000-0000-0000號）給吳
    東諺，陳銘宏則負責找尋可操作信用卡刷卡機離線交易之店
    家，陳銘宏另透過不知情之周宏杰（業經檢察官為不起訴處
    分）覓得欲以較便宜價格買錶而不知上情之買家陳翰諹（業
    經檢察官為不起訴處分）後，吳東諺、陳銘宏即與周宏杰、
    陳翰諹相約於民國106年8月11日（星期五）13時40分許，前
    往臺北市○○區○○○路○段000號「○○○鐘錶股份有限公司忠孝分
    公司」（下稱○○○公司）外會合，會合後，由吳東諺、周宏
    杰、陳翰諹進入店內，陳銘宏則在外等候。陳翰諹向店員賴
    亞苓表示欲購買AP（即愛彼牌）錶1支（型號詳見附表編號１
    所示），經賴亞苓持吳東諺交付之上開信用卡過卡失敗後，
    吳東諺佯稱此為新加坡現金卡，必須自行操作密碼云云，使
    賴亞苓陷於錯誤，將店內刷卡機交予吳東諺操作，吳東諺遂
    趁機將刷卡機設定成「補登交易」模式後過卡，賴亞苓在未
    察覺之情況下輸入交易金額後，吳東諺再輸入非發卡銀行提
    供之授權碼，即列印出簽帳單2張，由吳東諺在簽帳單上簽
    立LIEW SOON CHUAN之署名，使賴亞苓誤信此交易為發卡銀
    行所接受，迨陳翰諹填寫客戶資料表後，賴亞苓將價值新臺
    幣（下同）76萬7000元之手錶交給陳翰諹。而後，陳翰諹在
    店外支付購買錶款之現金62萬3000元予周宏杰，周宏杰復全
    數轉交陳銘宏，陳銘宏將6萬元介紹費給周宏杰、將53萬500
    0元給吳東諺，餘款2萬8000元留作己有；吳東諺收取其中30
    萬元充作報酬，餘款23萬5000元再轉交「阿寶」。嗣因○○○
    公司經銀行通知無此交易紀錄而不會撥款，始知受騙，而於
    106年8月22日向警報案。
  ㈡吳東諺與「阿寶」另基於意圖為自己不法所有之犯意聯絡，
    於106年8月18日（星期五）18時許，前往臺北市○○區○○○路0
    00號「○○鐘錶公司長春門市」（下稱○○公司），由「阿寶」
    向店員龔家弘佯稱欲購買「IWC」（即萬國牌）手錶3支及「
    AP」（即愛彼牌）錶1支（型號詳見附表編號２所示），並出
    示HSBC（即匯豐銀行）發行之信用卡（VISA；卡號：0000-0
    000-0000-0000號）及DBS（即星展銀行）發行之信用卡（VI
    SA；卡號：0000-0000-0000-0000號），經龔家弘持「阿寶
    」交付之信用卡過卡顯示拒絕交易後，「阿寶」向龔家弘騙
    稱此為國外之特殊卡，須以某功能始得刷卡云云，使龔家弘
    陷於錯誤，將店內刷卡機交予「阿寶」操作，「阿寶」趁機
    將刷卡機設定成「補登交易」模式，再輸入金額及非發卡銀
    行提供之授權碼後，列印出簽帳單2張，並在簽帳單上簽名
    ，使龔家弘誤信此交易為發卡銀行所接受，迨吳東諺填寫內
    容不實之客戶資料表後，龔家弘將上開合計價值225萬6100
    元之手錶4支交給「阿寶」，「阿寶」與吳東諺旋即離去，
    吳東諺因此分得15萬元之報酬。嗣因○○公司經銀行通知無此
    交易紀錄而不會撥款，始知受騙，而於106年8月21日向警報
    案。
  ㈢吳東諺、張越閎與「阿寶」另基於意圖為自己不法所有之犯
    意聯絡，由吳東諺駕駛車牌號碼000-0000號自用小客車搭載
    張越閎、「阿寶」自臺北南下，先行勘查路線、選定位於臺
    南市○○區○○路000號「臺南鐘錶股份有限公司」（下稱○○鐘
    錶）下手行騙後，於106年8月19日（星期六）10時42分許，
    吳東諺開車將張越閎、「阿寶」載往臺南市民族路與公園路
    口處（即○○鐘錶附近），讓張越閎、「阿寶」下車，張越閎
    、「阿寶」再於10時46分許自行搭乘計程車前往○○鐘錶，並
    於10時50分許進入○○鐘錶店內，由「阿寶」持HSBC（即匯豐
    銀行）發行之信用卡（VISA；卡號：0000-0000-0000-0000
    號），向店員魏蓮英佯稱欲購勞力士手錶5支及香奈兒手錶1
    支（型號詳見附表編號3所示），並向魏蓮英佯稱須以交易
    補登之方式刷卡交易云云，使魏蓮英陷於錯誤，將店內刷卡
    機設成「交易補登」模式，再輸入金額，並將刷卡機交予「
    阿寶」輸入非發卡銀行提供之授權碼後，列印出簽帳單2張
    ，「阿寶」在簽帳單上簽名，使魏蓮英誤信此交易為發卡銀
    行所接受，迨張越閎填寫內容不實之客戶資料表後，魏蓮英
    遂將上開合計價值337萬8000元之手錶6支交給「阿寶」與張
    越閎。「阿寶」與張越閎取得該等6支手錶後搭乘計程車離
    開，前往與吳東諺會合，其等在吳東諺之車內商議由「阿寶
    」分得其中3支手錶（即附表編號３之⑴、⑶、⑷）後，旋即從
    台南機場搭機離境，張越閎則由吳東諺載往臺灣高速鐵路臺
    南站搭車回臺北，再依吳東諺之指示，將其他3支手錶（即
    附表編號３之⑵、⑸、⑹）持至新北市○○區○○路000號高盛當舖
    ，將其中2支（即編號３之⑸、⑹）典當予不知情之孫健智（業
    經檢察官為不起訴處分），另外1支（即編號３之⑵）則透過
    孫健智轉賣他人，合計得款101萬5000元後如數交予吳東諺
    。嗣因○○鐘錶經銀行通知無此交易紀錄而不會撥款，始知受
    騙。
二、案經臺灣臺南地方檢察署檢察官指揮臺南市政府警察局第二
    分局移送偵查起訴。
    理  由
一、證據能力：
    按被告以外之人於審判外之陳述，雖不符刑事訴訟法第159
    條之1 至第159 條之4 之規定，而經當事人於審判程序同意
    作為證據，法院審酌該言詞陳述或書面陳述作成時之情況，
    認為適當者，亦得為證據；當事人、代理人或辯護人於法院
    調查證據時，知有第159 條第1 項不得為證據之情形，而未
    於言詞辯論終結前聲明異議者，視為有前項之同意，刑事訴
    訟法第159 條之5 定有明文。查本案所引用之被告以外之人
    審判外之言詞或書面陳述，檢察官、被告3人、辯護人均同
    意有證據能力，且迄至言詞辯論終結前亦未聲明異議（原審
    卷一第264 至274頁、第333 至335 頁，原審卷三第275 至3
    21 頁。被告吳東諺部分，本院卷一第291頁以下、本院卷二
    第99頁以下。被告陳銘宏部分，本院卷一第239頁以下、本
    院卷二第99頁以下。被告張越閎部分，本院卷一第161頁以
    下，本院卷二第99頁以下），本院審酌該等言詞陳述及書面
    陳述作成之情況，未見有何不適當之情形，故依前開規定，
    均應有證據能力。
二、被告3 人的供述或辯詞：
　㈠被告吳東諺部分：
　　被告吳東諺固坦承：伊於犯罪事實㈠中有至○○○公司持「阿寶
    」交付之信用卡刷卡，於犯罪事實㈡中有與「阿寶」至○○公
    司買錶，於犯罪事實㈢中有搭載張越閎、「阿寶」到臺南等
    事實，然矢口否認有何詐欺之犯行，辯稱：「阿寶」對伊說
    信用卡裡面是有錢的，伊一開始不知道他們在做什麼，後來
    被拘提到案時才知道鐘錶公司沒有請到款項等語。
　　辯護人辯稱：犯罪事實㈠○○○公司店員是在向銀行確認可以離
    線交易的情形下，才同意被告吳東諺進行刷卡。犯罪事實㈡
    被告吳東諺就○○公司之離線交易過程沒有參與，是「阿寶」
    與店員接洽，被告吳東諺沒有共同對店員施行詐術。犯罪事
    實㈢被告吳東諺於案發時不在○○鐘錶店內，與張越閎及「阿
    寶」並無犯意聯絡及行為分擔等語。
　㈡被告陳銘宏部分：
　⒈被告陳銘宏於原審雖坦承：伊於案發前半年經由土地買賣認
    識吳東諺，後來吳東諺告訴伊有國外的老闆要來臺灣刷卡買
    東西，委託伊尋找可進行離線交易之店家，伊就透過周宏杰
    找到本案○○○公司，事後有收到2 萬8000 元報酬等事實，惟
    矢口否認有何共同詐欺犯行，辯稱：伊對於吳東諺等人如何
    虛偽操作信用卡購買鐘錶的過程毫不知情，伊只有受吳東諺
    的委託，找尋可進行離線交易的店家等語。
　　辯護人於原審辯稱：被告陳銘宏有跟吳東諺確認離線交易是
    否合法，吳東諺曾提出以渣打銀行信用卡購買凌志汽車的刷
    卡離線簽單來取信被告陳銘宏，被告陳銘宏才會因此相信有
    離線交易之方式，並相信為合法，被告陳銘宏拿到2 萬8000
     元佣金，比同案被不起訴處分的周宏杰還要少，倘若被告
    陳銘宏有詐欺犯意，不可能拿到比周宏杰還要少的報酬等語
    。
　⒉被告陳銘宏於本院審理中與被害人○○○公司達成和解，賠償○○
    ○公司15萬元（本院卷二第47頁臺北市大安區調解委員會調
    解書參照），於本院審理程序表示：願意認罪（本院卷二第
    127、129頁）。　
　㈢被告張越閎固坦承：伊有陪「阿寶」至臺南○○鐘錶購買手錶
    ，並由伊填寫不實之客戶資料，伊事後拿其中3 只手錶去典
    當等事實，然矢口否認有何詐欺之犯行，辯稱：伊與吳東諺
    認識約半年到1年，伊都叫吳東諺老闆，案發前吳東諺請伊
    陪同前來台南一趟，伊等在車上都沒有討論事情，到了臺南
    吳東諺說有事要去辦理，說「阿寶」是新加坡人，人生地不
    熟，叫伊陪「阿寶」去○○鐘錶買錶（警卷第133頁、第135頁
    反面、偵卷二第219頁反面），伊進入○○鐘錶行內之後，沒
    有參與購買的過程，客戶資料表的名字「張越彥」是伊亂寫
    的，因為伊不懂手錶，也不需要相關優惠，但是店員說需要
    留下客戶資料，所以伊就亂填名字、出生年月日、電話，伊
    只是不想之後被推銷。另「阿寶」表示他的朋友不喜歡該次
    購買的手錶，但又急著離台，伊才會拿著手錶到伊認識的合
    法當舖典當等語。
三、被告吳東諺、陳銘宏與「阿寶」共同為犯罪事實一、㈠犯行
    部分：
  ㈠被告吳東諺取得「阿寶」所提供之MAYBANK （即馬來亞銀行
    ）發行之信用卡（MASTERCARD，卡號0000-0000-0000-0000
    號），並透過被告陳銘宏找尋可操作信用卡刷卡機離線交易
    之店家，被告陳銘宏經由周宏杰覓得買家陳翰諹後，被告吳
    東諺、陳銘宏即與周宏杰、陳翰諹相約於106 年8 月11日13
    時40分許，前往臺北市○○區○○○路○段000 號○○○公司外會合
    ，由被告吳東諺、周宏杰、陳翰諹進入店內，被告陳銘宏則
    在外等候。陳翰諹向店員賴亞苓表示欲購買AP（即愛彼牌）
    錶1 支（型號詳見附表編號１），經賴亞苓持被告吳東諺交
    付之上開信用卡過卡失敗後，被告吳東諺即稱此為新加坡現
    金卡，必須自行操作密碼，賴亞苓將店內刷卡機交予被告吳
    東諺操作，被告吳東諺遂將刷卡機設定成「補登交易」模式
    ，賴亞苓輸入交易金額，被告吳東諺再輸入號碼後，即列印
    出簽帳單2 張，由被告吳東諺在簽帳單上簽立LIEW SOON CH
    UAN之署名，迨陳翰諹填寫客戶資料表後，賴亞苓將該只價
    值76萬7000 元之手錶交給陳翰諹。而後，陳翰諹在店外支
    付62萬3000 元給周宏杰，周宏杰復全數轉交被告陳銘宏，
    被告陳銘宏將6 萬元介紹費給周宏杰、將53萬5000 元給被
    告吳東諺，自己留下餘款即佣金2 萬8000 元等事實，為被
    告吳東諺、陳銘宏所不爭執，且據證人陳翰諹於原審證述明
    確（原審卷二第331 頁以下），並有手錶型款（電卷編號1
    ）、○○○公司監視錄影翻拍照片（電卷編號2）、陳翰諹填寫
    的客戶資料（電卷編號2）、刷卡簽帳單（電卷編號2）、臺
    北市政府警察局刑事警察大隊搜索扣押筆錄、扣押物品目錄
    表（電卷編號31）、○○○公司領回贓物的領據（電卷編號5）
    、○○○公司發票（電卷編號3）、○○○公司現場蒐證擷取畫面
    （電卷編號6）、AP手錶1 只扣案可佐（見警卷第21頁、第2
    3至26頁、第123頁以下、第130 頁、第187 頁，偵卷一第82
    至84頁、第127頁以下），此部分之事實，首堪認定。
  ㈡交易補登模式係指依信用卡交易流程圖步驟進行作業，在步
    驟「請聯絡發卡銀行電話人工授權報備」【先以電話聯絡發
    卡銀行，提供下列資料：⑴特約商店代號（共10碼）⑵持卡人
    卡號⑶信用卡有效期限（月/ 西元年）⑷消費金額（新臺幣）
    ⑸消費內容（所購商品或服務為何）】後，銀行於電話回覆
    授權號碼後，再於端末設備登載授權碼。且特約店須於銀行
    核准交易，取得授權號碼後，始可進行交易補登，此有財團
    法人聯合信用卡處理中心106 年9 月11日聯卡風管字第1060
    001143號函附之信用卡交易流程圖、電話人工授權作業等在
    卷可稽（電卷編號39、偵1 卷第205 至207 頁），且據證人
    賴亞苓於原審證稱：我在○○○公司工作快7 年，之前有遇過
    客人要使用補登交易的模式刷卡，是因為客人臨時要提高額
    度，第1 次沒有刷過，要等銀行回覆提高額度，才會變成補
    登，補登模式進行刷卡都是由我們自己操作的，客人會先跟
    銀行聯絡提高額度，等刷卡都審核過了之後，我們再刷卡，
    銀行會給我們一個審核的密碼，我們重新在刷卡機裡操作，
    被告吳東諺在進行刷卡時並沒有經過這樣的流程，一般人不
    會知道刷卡機可以用離線交易等語（原審卷三第36至38頁）
    ，足認交易補登模式係正常刷卡之例外情形，須透過電話人
    工授權報備流程，提供相關資料予發卡銀行，經發卡銀行提
    供授權號碼後始得進行。
  ㈢被告吳東諺於108年6月26日原審供稱：我手機LINE通訊軟體
    在106 年7 月17日傳給被告陳銘宏華南銀行的簽帳單（本院
    按：指電卷編號26⑵偵卷五第48頁反面、案發前的另張簽帳
    單，韓星羽係被告吳東諺的LINE綽號），這是「阿寶」有以
    離線交易刷這張卡718萬元，這筆交易沒有成功，銀行接不
    到款，因為我有和這間店家一起跟銀行作聯繫，簽帳的時間
    是106 年7 月13日...另外一筆580 萬元是刷「阿杰」的卡
    ，刷卡日期是7月24日，被告陳銘宏拍的帳本（本院按：指
    電卷編號26⑵偵卷五第49頁反面陳銘宏以LINE軟體傳送給吳
    東諺的某存摺內頁照片），表示那一筆帳沒有入帳，商店沒
    有拿到錢...這幾筆交易沒有成功，最後都沒有請款成功等
    語（原審卷三第151 至158 頁），顯見被告吳東諺於事前即
    已知悉離線交易會有請不到款項之情形，致店家受有損失。
　　再者，原審法院於107 年11月5 日當庭勘驗被告吳東諺之行
    動電話，其與LINE帳號「郭庭葳」之對話紀錄，其中於106 
    年8 月9 日對方告以：「卡方是否，普離卡或強離卡，如果
    補登交易有分，線上刷離線結算或離線刷離線結算，一般金
    主都會用人頭當卡主來刷，刷卡金額，給金主有分60_40，
    另其他結算再議。」（見電卷編號55、原審卷二第119 頁）
    ，事先即有討論離線交易刷卡、拆帳及人頭卡主負責刷卡之
    方式交易，該等以離線交易之刷卡方式進行交易顯非正常交
    易，否則何須以人頭當卡主刷卡。
　　又扣案被告吳東諺之行動電話（門號0000000000號），經警
    勘驗其LINE與微信之通話訊息，內容係被告吳東諺與他人討
    論離線交易刷卡、拆帳，及試刷卡機之影像（見電卷編號24
    ⑶以下，偵卷二第271 至272 頁、第357 至361 頁、第391 
    至448 頁），且於被告吳東諺手機裡，也發現被告吳東諺施
    行本次詐術前，曾先行以本案馬來亞銀行信用卡在刷卡機測
    試乙情（電卷編號24⒀、偵卷三第561 至562 頁），被告吳
    東諺於108年7月16日原審審理期日，對於該手機內的影像是
    拿本案馬來亞銀行信用卡試刷乙情表示沒有意見（原審卷三
    第305 頁），此顯然有別於一般人持信用卡正常交易之情形
    。
　　另由原審勘驗被告吳東諺的手機，發現被告吳東諺與LINE帳
    號「郭庭葳」之對話紀錄，其中於106 年8 月20日、106 年
    8 月22日及108 年8 月28日，對方仍持續告知：「台北三重
    今天可刷已報備核准，目前額度還有50萬美金，可刷今天刷
    明天可直接拿現金，請轉知是有請卡主前往刷卡，我這邊會
    請人開車送過去和機主刷卡，謝謝。機主45 %卡主55% 佣金
    分三開。卡代，機主代表，介紹人）」、「1.本人本卡需在
    台。2.確認卡的真實&額度。3.當日現結。4.45/55 。5.刷
    時不多言，會安排妥當。6.不可留任何通訊紀錄。7.不交換
    名字（名片）。8.事先會前會。9.無試機，怕有釣魚或事後
    跳線（尊重商業道德）。10. 對方有多方機可安心處理。」
    、「...⑸這台機子前天有卡主方親自確認過，這是目前台灣
    真正的離線刷卡離線結算，一般店家是在線刷卡離線結算，
    也就是補登交易OFFLINE ，這種補登交易99% 銀行不承認，
    所以會拿不到錢。」（電卷編號55，原審卷二第121 、125 
    、129 頁），在在顯示被告吳東諺於事前、事後，對於將刷
    卡機設定為補登交易模式，復輸入未經發卡銀行授權之號碼
    所為之刷卡，並非銀行所承認之交易方式，為其所清楚之認
    知，則被告吳東諺辯稱：後來我被拘提到案才知道鐘錶公司
    沒有請領到款項云云，顯然是事後卸責之詞，不可採信。
　　至於被告吳東諺雖另辯稱：我與郭庭葳106 年10月底的對話
    紀錄可以證明「阿寶」以離線交易模式消費，其他店家有向
    發卡銀行申請到款項云云，然而觀諸上開被告吳東諺與他人
    LINE與微信之對話內容，被告吳東諺與他人均在討論離線交
    易刷卡後佣金之分配事宜，及刷卡過程應行注意事項（亦即
    教戰手冊），甚且被告吳東諺於106 年10月16日接收LINE帳
    號「郭庭葳」傳送之訊息為：「銀行說如果是合法沒問題的
    卡，為何要用離線交易，因為離線交易目的就是具有強制性
    ，跳過發卡銀行的檢核。銀行說看起來是這張卡裡面沒金額
    ，但做完離線交易，扣完款會使裡面產生負面的帳，現在飯
    店這筆是被收單行這端擋住，收單行認為這筆是偽冒案件，
    不願撥付也就是收單銀行開始對於離線交易開始謹慎處理了
    ，只要是離線交易（手輸授權）都會開始警示」（電卷編號
    55、原審卷二第145 頁原審勘驗照片參照），亦可證明離線
    交易模式並非銀行所承認而撥付款項，因此，自難作為對於
    被告吳東諺有利事實之認定。
　　綜上，被告吳東諺顯知悉以補登交易模式進行交易，店家將
    來無法向銀行請領款項而有詐欺店家之犯意至為明確。
  ㈣被告吳東諺於偵查中自承：當天我是用離線交易，刷卡機裡
    面有1 個交易的頁面，裡面有1 個補登交易，我先過卡，過
    卡之後，店家按了金額，我就按授權碼，然後就跳單了等情
    （見偵卷二第209 頁反面）。證人賴亞苓於原審也證述：當
    天被告吳東諺跟陳翰諹先進來○○○公司，後來才有另一位男
    生進來，是陳翰諹要購買手錶，被告吳東諺拿信用卡要支付
    款項，他說是國外的現金卡，需要按密碼，但是刷第一台的
    時候，那台是沒有開放離線交易，所以刷不過，沒有刷卡單
    出來，我們有把刷卡機給被告吳東諺看要如何按密碼，但因
    為沒有反應，所以我才打電話給該台刷卡機的銀行，他說他
    們也沒有碰過這樣的情況，告訴我們試著換另外一台，所以
    我們才換另一台使用，我試著操作時，被告吳東諺說他知道
    怎麼用，他知道可以按密碼，就把刷卡機拿走，按了一個不
    知道什麼東西又拿給我，當時他沒有提到要用離線交易或交
    易補登之方式過卡，等我過卡、按完金額之後，他再拿回去
    按密碼，過程中被告吳東諺沒有打電話給銀行要任何密碼..
    . 當時憑著他拿著國外信用卡，直覺反應詢問客人需要退稅
    嗎，退稅的話當時是4.1%，大概幾萬元，被告說不用...事
    發當天是星期五，星期一銀行打電話給我們的時候，我們查
    了刷卡單才發現是用交易補登的方式，事後收單銀行沒有撥
    款給我們公司等語綦詳（原審卷三第21至50頁）。證人陳翰
    諹於原審審理中也證稱：我在○○○公司向店員賴亞苓說要買
    手錶，被告吳東諺就刷卡，他有跟店員表示他是外籍人士，
    要刷外國的卡，先在我面前刷一次，沒有過，我當下自己心
    裡有扎一下覺得是不是偽卡，賴亞苓好像有講一通電話，可
    是我忘記她是打給主管還是銀行，可能是講到刷卡機的問題
    ，她沒有把電話交給被告吳東諺，之後賴亞苓帶著被告吳東
    諺換另外一台刷卡機，我有瞄到刷卡機是被告吳東諺拿在手
    上，結果就有跑出刷卡單...後來賴亞苓有打電話給我，說
    他們沒有請到款，問我能不能找一下我朋友等語（原審卷二
    第331 至360 頁）。證人周宏杰於偵查中也供稱：我本來不
    認識被告吳東諺，被告吳東諺到場後自稱是新加坡人，我問
    他，他說前一天坐飛機來臺灣的（警卷第100頁反面、偵卷
    四第18頁反面）。再者，觀諸卷附之刷卡簽帳單（電卷編號
    2、警卷第24頁），本次之交易類別確實為「補登交易OFFLI
    NE 」。而依○○○公司內的現場蒐證擷取畫面（電卷編號6，
    偵卷一第127 至138 頁、偵卷三第563 至574 頁），可見被
    告吳東諺拿出信用卡交給賴亞苓（偵卷一第130頁），賴亞
    苓有打電話之動作（偵卷一第130、131、132頁），而後被
    告吳東諺站在櫃台側邊拿刷卡機操作，旋自刷卡機跳出2 張
    刷卡單（偵卷一第133頁），迨被告吳東諺取回該張信用卡
    ，隨即走出店外打電話（偵卷一第134頁以下）。以上在在
    可證被告吳東諺確有佯稱外國人之身分，並持外國信用卡在
    ○○○公司消費，趁機將刷卡機設定成補登交易模式，未經發
    卡銀行之授權，擅自在刷卡機上輸入號碼，列印出簽帳單，
    致使店員賴亞苓誤信為一般交易模式，而將手錶交予不知情
    之陳翰諹之行為甚明。
　　至於被告吳東諺雖辯稱：我輸入的授權碼是銀行給的，給我
    卡的那個人說是德意志銀行的授權碼云云（警卷第9 頁，偵
     卷二第209 頁反面），然而，被告吳東諺在○○○公司提出「
    阿寶」之馬來亞銀行信用卡，在刷卡過程中，被告吳東諺未
    曾向發卡銀行（即馬來亞銀行）取得授權乙節，業據證人賴
    亞苓、陳翰諹證述如前，且被告吳東諺既於事前知悉交易補
    登方式將致店家無法向銀行請款，其又何須取得銀行之授權
    碼，其輸入授權碼之行為，不過是其施用詐術取信賴亞苓之
    手法，因此其前開所辯，顯非可採。
  ㈤被告陳銘宏已於本院審理期日坦承犯罪（本院卷二第127頁）
    ，且查：
　⒈被告陳銘宏於106年12月1日警詢中聲稱：我有問過吳東諺是
    不是偽卡，我有要求要確認是本人本卡進行消費，吳東諺說
    是本人本卡（警卷第82頁反面）。然而，扣案被告陳銘宏之
    行動電話（金色IPHONE ，門號0000000000），經警勘驗其
    微信及LINE之通話內容，微信帳號「洪大姐」於106 年8 月
    11日案發前通知被告陳銘宏：「他是離線卡非普離卡，台灣
    這邊有一台李線機（應為「離線機」之誤）可刷，但是他的
    卡只能刷150 萬美元，他前幾天在澳門刷了500 萬美元，如
    果他來台灣刷完成後，會安排到澳門刷500 萬美元」，並傳
    送「阿寶」之護照及信用卡資料予被告陳銘宏（電卷編號26
    ⑴，偵卷五第46頁），被告陳銘宏亦自承：洪大姐告知我說
    護照上的人會來臺灣刷卡等語（見警卷第83頁反面，偵5 卷
    第41頁反面），被告陳銘宏於事前即已知道本件係以「阿寶
    」之信用卡刷卡，然本案案發當天，「阿寶」並未到○○○公
    司進行刷卡交易，而是由吳東諺前往，被告陳銘宏案發半年
    前就認識吳東諺，也看過「阿寶」的護照影本，對「阿寶」
    沒有實際到場交易乙事自然知之甚詳，可見被告陳銘宏知悉
    本案並非正常交易。
　⒉再者，被告陳銘宏於106 年7 月13日，向LINE帳號「韓星羽
    」（即被告吳東諺）表示：「有2 間可以了！你安排時間」
    ，被告吳東諺則傳送「阿寶」星展銀行信用卡以交易補登方
    式刷卡之簽帳單（金額95萬8400 元）予被告陳銘宏，被告
    陳銘宏復於106 年7月26日，向被告吳東諺稱：「哥！外國
    人八月來5 天！」、「你那有多少可用？」，並於106 年8 
    月11日12時18分、12時23分許，傳送「77萬」、「忠孝東路
    4 段235 號」之訊息予被告吳東諺（亦即其等為本件犯行之
    手錶金額及地點），被告吳東諺另於106 年8 月13日傳送「
    POS 機錯誤代碼速查表」，內容為交易失敗之各種情形（01
    至99，即交易失敗、沒收卡、操作錯誤、無效卡號、過期卡
    、密碼錯、餘額不足、交易超時等各種異常交易之代碼）予
    被告陳銘宏（電卷編號26㈡，偵卷五第48至53頁，上開8月11
    日訊息見第51頁、8月13日訊息見第52頁），參以被告吳東
    諺於108年6月26日原審具結證稱：本件在○○○公司買錶，是
    被告陳銘宏說有人用離線交易在那邊買過錶，那間店可以用
    離線交易做交易，是被告陳銘宏介紹的人要買錶，我負責拿
    外國人「阿寶」的卡去刷卡，我刷卡之前有跟被告陳銘宏說
    要刷「阿寶」的卡，當天被告陳銘宏不用刷卡、也不用選錶
    ，所以沒有進去店內...在外面被告陳銘宏把拿到的錢給我
    ，我拿了50幾萬元...106年7 月17日我傳給被告陳銘宏的華
    南銀行簽帳單718 萬元是「阿寶」去刷離線交易的，該筆沒
    有交易成功，銀行接不到款，「阿寶」簽帳的時間是13日，
    被告陳銘宏是2 個多禮拜之後知道的...另外一筆580 萬元
    是7 月24日刷「阿杰」的卡，被告陳銘宏拍的帳本表示那一
    筆沒有入帳，也是交易失敗，商店沒有拿到錢...被告陳銘
    宏知道有好幾筆沒有成功交易，到最後都沒有請款成功等語
    （原審卷三第109 至164頁），可認被告陳銘宏除了負責尋
    找可離線交易之店家外，其對於本次係由卡主「阿寶」提供
    信用卡，被告吳東諺出面以離線交易方式刷卡致店家無法請
    領款項，而為詐騙之犯行均有所知悉。
　⒊證人周宏杰於偵查中供稱：案發前一天陳銘宏跟我說新加坡
    的老闆要來臺灣買鐘錶，我和透過朋友（小安）找到的買家
    陳翰諹先約在○○○公司門口，約10分鐘後被告陳銘宏到場，
    再約10分鐘後，自稱新加坡人的吳東諺到場，吳東諺和陳翰
    諹先進去店內，我在店外和被告陳銘宏閒聊的時候，我還問
    被告陳銘宏，吳東諺是否真的是新加坡人，因為吳東諺沒有
    新加坡的那種口音，被告陳銘宏說吳東諺是新加坡老闆，說
    吳東諺是本人本卡，護照有帶，沒有問題等語（偵卷四第19
    頁）。被告陳銘宏於案發前老早就認識吳東諺，明知吳東諺
    並非新加坡老闆，其仍向介紹人周宏杰謊稱吳東諺是新加坡
    老闆，可見其對於吳東諺上開犯行乃有犯意聯絡。
　⒋被告陳銘宏於原審雖辯稱：被告吳東諺拍了離線銷售信用卡
    帳單及2 張購買汽車的訂購合約書，對我說是外國老闆用離
    線銷售OFFLINE 刷卡買的，我就相信被告吳東諺提出來的證
    明云云，經查：原審法院於108 年1 月7 日勘驗被告陳銘宏
    之行動電話，其內雖有飛普汽車有限公司106 年7 月13日訂
    購合約書之照片2 張（金額分別為327 萬200 元、391 萬元
    ，合計718 萬200 元，電卷編號56，原審卷二第213 至217 
    頁），金額核與被告吳東諺於106 年7 月17日以LINE傳送之
    華南銀行簽帳單相符（金額718 萬200 元，電卷編號56，原
    審卷二第183 頁），然此僅得證明該筆簽帳單係以離線銷售
    OFFLINE 之方式刷卡，至於事後是否確有經銀行核撥款項，
    並無法自被告陳銘宏與吳東諺之訊息紀錄中確認，從而，此
    無法為被告陳銘宏有利之認定。
  ㈥被告陳銘宏於當日在○○○公司外，經周宏杰轉交陳翰諹所交付
    購買手錶款項現金62萬3000 元，被告陳銘宏將6 萬元介紹
    費交給周宏杰、將53萬5000 元交給被告吳東諺，自己留有
    佣金2 萬8000 元，另被告吳東諺收取其中30萬元充作報酬
    ，餘款交給「阿寶」等情，業經被告吳東諺於106年12月13
    日警詢中，被告陳銘宏於106年12月1日警詢、偵訊中坦承不
    諱（被告吳東諺部分見偵卷二第346 頁正反面，被告陳銘宏
    部分見警卷第82頁反面、偵卷五第25頁、原審卷一第44頁）
    ，核與證人陳翰諹（原審卷二第338 頁）、周宏杰於偵查中
    證述的情節相符（偵卷四第19頁反面），且有被告吳東諺之
    公司帳冊扣案可資佐證（其上8月11日記載收入30萬元，電
    卷編號33，警卷第169 頁），因此其等事後分贓之行為堪以
    認定。至於被告吳東諺於原審翻異前詞，改辯稱：我把全部
    款項都交給「阿寶」云云，並非可採。
  ㈦另被告吳東諺縱辯稱：「阿寶」跟我講的離線交易就是因為
    他們國外為了要閃稅金，他們的稅金在歐洲是超過45% ，所
    以他願意用折價的方式把裡面的錢刷出來換現金，才會有這
    些交易云云，惟被告吳東諺自承「阿寶」為新加坡人，則被
    告吳東諺持「阿寶」之信用卡刷卡，與歐洲稅金顯然並無關
    聯，且被告吳東諺復自陳：刷卡76萬元，實際在店外只有拿
    到50多萬元，這樣是賠錢等語（原審卷三第128 至130 頁、
    第138 至140 頁、第145 至147 頁），而倘若真如被告吳東
    諺所言，係為閃避稅金而刷卡，其於店員賴亞苓詢問是否辦
    理退稅時，為何表示毋庸退稅？且於事前既已確認係賠錢之
    交易，其何需非要刷卡不可？均有違常情。而被告陳銘宏於
    原審雖辯稱：被告吳東諺向我說這是正常交易，他們會付款
    云云，然據被告陳銘宏於警詢供稱：被告吳東諺詢問我說有
    外國人要來台灣刷卡買東西，我問被告吳東諺是不是本人本
    卡，被告吳東諺向我表示是本人本卡，他詢問我說看有沒有
    店家刷卡機有離線交易功能，並以10% 退稅作為傭金報酬..
    .（以你的認知，吳東諺於○○○刷卡76萬7000 元後，隨即於○
    ○○店外以62萬多元賣與陳翰諹，價差約14萬多，你是否覺得
    該交易合理？）我覺得不合理，但我有詢問被告吳東諺，他
    說國外的錢要扣到40多% 的費用，如果用這種方式購買商品
    變現，他覺得很划算，被告吳東諺說他們會付款等語（見警
    卷第81至84頁），且被告陳銘宏於事前即透過周宏杰找買主
    陳翰諹，於事發當天亦明知本件係由被告吳東諺持外國人之
    信用卡刷卡，明顯與被告吳東諺一開始向其所陳稱之交易模
    式大不相同，甚至以低於刷卡價格14多萬元賠售變現，被告
    陳銘宏對此交易模式已有起疑，而被告2 人對於以此異常之
    刷卡方式交易顯然會賠錢，卻仍執意為之，於事後卻仍可獲
    取佣金，無法提出合理之解釋及說明，因此被告2 人所辯，
    均非可採。
　㈧至於陳翰諹與○○○公司於108年2月15日達成調解，由陳翰諹支
    付33萬元給○○○公司後，○○○另給付1支新錶給陳翰諹，雖有
    其等於臺灣高等法院民事庭調解筆錄可參（電卷編號67、本
    院卷二第24-1頁），並經本院調閱該卷宗核閱屬實（電卷編
    號69、本院卷二第73頁），然此係因陳翰諹於本案中經檢察
    官不起訴處分後，主張其也是被害人，依照民事相關法律關
    係請求○○○公司返還附表編號1 手錶（案發後陳翰諹住處曾
    遭警搜索，而遭扣押附表編號1手錶，該錶並經警發還○○○公
    司，電卷編號31、編號5，警卷第123頁以下、第187頁），
    其等因而達成上開和解，此更足證明被告吳東諺上開犯行，
    被告吳東諺辯稱：陳翰諹與○○○公司上開調解筆錄，可以證
    明陳翰諹確有購買本案手錶真意，本案純屬民事糾葛云云，
    並不可採。
　㈨綜上，被告吳東諺、陳銘宏與「阿寶」就本次詐欺之犯行，
    有犯意之聯絡及行為之分擔，其等此部分犯行事證明確，堪
    予認定。
四、被告吳東諺與「阿寶」共同為犯罪事實一、㈡犯行部分：
  ㈠被告吳東諺與「阿寶」於106 年8 月18日18時許，前往臺北
    市○○區○○○路000 號○○公司，「阿寶」向店員龔家弘表示欲
    購買「IWC 」（即萬國牌）手錶3 支及「AP」（即愛彼牌）
    錶1 支（型號詳見附表編號2所示），並持HSBC（即匯豐銀
    行）發行之信用卡（VISA；卡號：0000-0000-0000-0000 號
    ）及DBS （即星展銀行）發行之信用卡（VISA；卡號：0000
    -0000-0000-0000 號），向龔家弘稱須以某功能始得刷卡，
    龔家弘將店內刷卡機交予「阿寶」操作，「阿寶」將刷卡機
    設定成「補登交易」模式，再輸入金額及非發卡銀行提供之
    授權碼後，列印出簽帳單2 張，並在簽帳單上簽名，迨被告
    吳東諺填寫內容不實之客戶資料表後，龔家弘將上開合計價
    值225 萬6100 元之手錶4 支交予「阿寶」，為被告吳東諺
    所不爭執，且有監視器錄影翻拍照片、手錶款式圖片及刷卡
    簽帳單4 張附卷可憑（電卷編號7、9、11，即警卷第25至26
    頁、第192 頁，偵3 卷第581 至584 頁），此部分之事實，
    首堪認定。
  ㈡證人龔家弘於原審證稱：當天他們來的時間是下午5 點以後
    ，應該是接近6 、7 點，3 、4 個人進來看了幾個款式，看
    完錶以後要刷卡結帳，但是我刷了卡就拒絕交易，我撥電話
    給信用卡公司，對方說這是國外卡，現在不是上班時間，要
    禮拜一才可以查詢，持卡人說因為這是國外的特殊卡，問我
    可否借他看一下刷卡機有沒有某個功能，他就按了刷卡機上
    的1 個按鍵，按了之後我們就刷卡，輸入金額按確認，就要
    輸入密碼，持卡人輸入幾個數字，就跑刷卡單出來，持卡人
    及被告沒有跟我們說是要用交易補登或離線交易的功能...
    刷卡機是持卡人即外籍人士操作、按密碼，被告吳東諺也在
    旁邊，像是翻譯，中間也有幫忙議價、試戴、問我們刷卡機
    有沒有什麼功能...客戶資料卡是我們會留客戶資料聯繫手
    錶使用狀況、或再次行銷、銷售，當下我要留購買人資料時
    ，被告吳東諺說留他的就可以，以後跟他聯繫即可，我有詢
    問是否要退稅，被告吳東諺直接說不用，當天消費金額225 
    萬6100 元，如果退稅5%也有10幾萬元...事後經由會計去查
    帳發現未過款，銀行說這是交易補登，等於是未完成的刷卡
    模式，要我們聯繫客人，我有打客戶資料上的電話給被告吳
    東諺，但是空號，所以我就報警，這4 支錶後來都沒有找回
    ...以往做補登交易模式是我們打電話給信用卡公司，信用
    卡公司會告訴我們這張卡的交易補登流程，我就照他的指示
    做交易補登，可能是F4、選幾號、輸入金額，信用卡公司會
    查詢他們的銀行，會有1 個授權碼，授權碼輸入以後才會跑
    刷卡單出來，授權碼是信用卡公司接電話的人會給我，8月1
    8日當天銀行沒有給我們任何授權碼，我跟銀行的通話也沒
    有給被告或持卡人聽等語明確（原審卷三第51至70頁）。另
    被告吳東諺於偵查中自承：是「阿寶」操作刷卡機，我在旁
    邊講電話，這次交易也是用補登方式等語（見偵2 卷第210 
    頁反面），堪認被告吳東諺對於此次「阿寶」以補登交易方
    式操作刷卡機之過程知之甚詳。再者，被告吳東諺復供承：
    ○○公司的客戶資料是我留的，吳家銘是我本人，我今年5 月
    份有改名，電話0000000000我寫錯的，跟我的手機號碼（00
    00000000）差1 字等語（警卷第33頁），並有○○公司客戶資
    料附卷可佐（電卷編號8、警卷第42頁），被告吳東諺既向
    龔家弘表示以後直接與其聯繫即可，其竟故意填寫改名前之
    姓名，且將手機號碼填寫錯誤1 碼，使店家發現遭騙後，完
    全無法聯繫被告吳東諺或透過被告吳東諺找到「阿寶」，參
    以此次刷卡可退稅之金額達10幾萬元，被告吳東諺卻向龔家
    弘表明無須辦理退稅，亦有異於一般持外國卡消費為獲取退
    稅款項之交易常情，而啟人疑竇。足資認定被告吳東諺就此
    次詐欺之犯行確有共同參與。
  ㈢臺北市政府警察局中山分局偵查佐黃志仁於107 年1 月26日1
    7時許，前往臺北市○○○路000 號○○公司，陪同負責人龔家弘
    以信用卡實地測試，由龔家弘親自持信用卡操作店內台新銀
    行配置之刷卡機，按F4按鍵後再按2 ，選擇補登交易，刷卡
    後輸入刷卡金額，會出現輸入授權碼介面，經測試發現隨意
    輸入3 碼、4 碼、5 碼均無效，惟經隨意輸入6 碼即可強制
    列印出簽帳單，有司法警察出具的職務報告在卷可查（電卷
    編號48、偵卷三第587 頁），衡諸被告吳東諺前有與「阿寶
    」、陳銘宏共同為犯罪事實一、㈠詐欺之犯行，且有於犯罪
    事實一、㈠自行將刷卡機設定補登交易及輸入未經授權號碼
    之經驗，其深知「阿寶」係利用店家對於補登交易流程之疏
    忽，及對於外國客人大額消費之過度信賴，再度與「阿寶」
    為此次之犯行，實難推諉不知此次之行騙過程。況且，被告
    吳東諺於警詢先稱：「阿寶」想要購買AP錶和萬國錶送人，
    所以我們就去○○公司看手錶等語，嗣卻又稱：交易完成後，
    「阿寶」跟我說他賣掉後，再給我10幾萬元作為酬庸，「阿
    寶」拿到錶之後，我就去吃飯，「阿寶」去把錶處理掉，分
    得他賣錶的5%等語（警卷第10頁，偵卷二第210 頁反面），
    益證「阿寶」購買手錶並非要送人，而係欲透過補登交易之
    詐騙手法取得名貴手錶後，旋即變賣得款，並分贓給被告吳
    東諺。
  ㈣被告吳東諺因本次犯行而分得15萬元報酬之事實，已據被告
    吳東諺於警詢坦認不諱（警卷第10頁，偵卷二第346 頁正反
    面），且有被告吳東諺之帳冊扣案可資佐證（電卷編號33、
    警卷第169 頁）。至被告吳東諺於審理中翻異前詞，辯稱：
    我沒有獲利，帳冊是一般的流水帳云云，並非可採。
　㈤綜上，被告吳東諺犯罪事實、㈡犯行亦事證明確，堪予認定
    。　
五、被告吳東諺、張越閎與「阿寶」共同為犯罪事實一、㈢犯行
    部分：
  ㈠被告吳東諺駕駛車牌號碼000-0000號自用小客車搭載被告張
    越閎、「阿寶」自臺北南下，由被告張越閎、「阿寶」於10
    6 年8 月19日10時50分許，搭乘計程車至○○鐘錶，「阿寶」
    持HSBC（即匯豐銀行）發行之信用卡（VISA；卡號：0000-0
    000-0000-0000 號），向店員魏蓮英表示欲購勞力士手錶5 
    支及香奈兒手錶1 支（型號詳見附表編號3所示），並向魏
    蓮英表示須以交易補登之方式刷卡交易，魏蓮英將店內刷卡
    機設成「交易補登」模式，再輸入金額，並將刷卡機交予「
    阿寶」輸入非發卡銀行提供之授權碼後，列印出簽帳單2張
    ，「阿寶」在簽帳單上簽名，迨被告張越閎填寫內容不實之
    客戶資料表後，魏蓮英遂將上開合計價值337 萬8000 元之
    手錶6 支交給「阿寶」與被告張越閎。「阿寶」與被告張越
    閎取得手錶後搭乘計程車離開，並與被告吳東諺會合，在被
    告吳東諺車內，「阿寶」分得其中3 支手錶（即附表編號３
    之⑴、⑶、⑷），旋即於同日下午在臺南航空站搭機離境前往
    香港，被告張越閎從臺灣高鐵臺南站搭乘高鐵返回北部，並
    將其他3 支手錶（即附表編號３之⑵、⑸、⑹）持至新北市○○區
    ○○路000 號高盛當鋪，將其中2 支典當予孫健智，另外1 支
    則透過孫健智轉賣他人，合計得款101 萬5000 元之事實，
    為被告吳東諺、張越閎所不爭執，且據證人魏蓮英、孫健智
    證述在卷（魏蓮英部分見偵卷一第183 至185 頁、原審卷三
    第71至86頁，孫健智部分見原審卷三第167 至175 頁），並
    有○○鐘錶店內監視器錄影翻拍照片（電卷編號14）、被告張
    越閎於臺灣高鐵站的身影（電卷編號16）、「阿寶」於臺南
    航空站登機門安檢室監視器畫面、海關入出境所拍攝即時影
    像與護照證號資料、個別查詢及列印（電卷編號28）、手錶
    型號清單（電卷編號17）、○○鐘錶客戶資料表（電卷編號19
    ）、刷卡簽帳單2張（電卷編號23）、臺南市政府警察局第
    二分局贓物認領保管單（電卷編號20）、新北市高盛當舖收
    當物品登記簿及典當存根聯（電卷編號36）附卷可佐（見警
    卷第27頁、第78至79頁、第137頁、第146 頁、第207 至208
     頁、第212 至213 頁），此部分之事實，首堪認定。
  ㈡臺灣臺南地方檢察署檢察官於106 年10月25日21時20分許，
    赴○○鐘錶進行勘驗，勘驗結果為：「㈠警方出示今日於新北
    市○○區○○大道被告吳東諺處所扣得OCBC BANK 卡號00000000
    00000000信用卡囑警於○○鐘錶名店測試交易補登程序。㈡經
    店員魏蓮英持上開信用卡測試，店員先將信用卡機左上角『
    選擇』鍵至交易補登頁面，之後再持該信用卡過卡，過卡後
    再輸入金額『100000 』，頁面出現『授權碼』，店員隨意輸入
    授權碼『123 』後，即馬上列印出『簽帳單』二張。」，有臺灣
    臺南地方檢察署106 年10月25日勘驗筆錄及現場模擬刷卡畫
    面翻拍照片可參（電卷編號38，偵 卷一第203 至204 頁、
    第207 之1 至207 之5 頁，偵卷六第72至74頁），足認以交
    易補登程序過卡，隨意輸入授權碼即可列印出簽帳單，使店
    家誤信屬於正常交易。且依財團法人聯合信用卡處理中心「
    特約商店作業手冊」第4 頁「信用卡交易流程圖」所示，刷
    卡機在進行刷卡交易取得授權碼後自動列印出簽帳單，惟交
    易過程中如出現「聯絡發卡銀行」訊息，特約商店須以電話
    進行人工授權報備，取得授權號碼（回覆碼）後，再於端末
    設備登載授權號碼併列印出簽帳單，又特約商店受理持卡人
    刷卡消費，經端末設備連線將消費資料傳送財團法人聯合信
    用卡處理中心轉傳國際卡組織再傳送予外國發卡機構核准取
    得授權碼及核對持卡人簽名後，特約商店批次結帳向財團法
    人聯合信用卡處理中心辦理請款，經清算系統查核處理後將
    該消費資料傳送各國際卡組織轉送各發卡機構辦理請款，而
    本件持新加坡匯豐銀行發行之VISA卡於106 年8 月19日11時
    32分許、11時53分許，在○○鐘錶所為之2 筆交易，交易類別
    均為「交易補登」，然均未經授權，故財團法人聯合信用卡
    處理中心不會付款予特約商店，有財團法人聯合信用卡處理
    中心106 年11月2 日函、107 年1 月29日函及107 年2 月1 
    日函可憑（電卷編號41、46、47，偵卷二第308至310 頁，
    偵卷三第545 頁、第547 至554 頁），故以交易補登方式交
    易，而未向銀行事前取得授權號碼所為之刷卡列印簽單，銀
    行不會付款予特約商店。
  ㈢被告吳東諺於106 年8 月19日9 時49分許、9 時55分許，駕
    駛車牌號碼000-0000號BMW自用小客車搭載被告張越閎、「
    阿寶」，來、回行經臺南市中西區西門路與中正路口（南向
    內車道、北向外車道），即係鄰近○○鐘錶之路口處，而後被
    告吳東諺於同日10時42分許，將被告張越閎、「阿寶」載往
    臺南市民族路與公園路口處下車，再由被告張越閎、「阿寶
    」橫越民族路至對面候車，於同日10時46分許搭乘計程車至
    臺南市○○區○○路000 號○○鐘錶對面下車後，於同日10時50分
    許進入○○鐘錶店內，而後「阿寶」對店員施行詐術之過程，
    被告張越閎均在旁觀之，迨詐騙得手後，「阿寶」與被告張
    越閎搭乘計程車離開，再與被告吳東諺會合，有臺南市政府
    警察局車牌辨識系統畫面、犯罪路線分析、路口監視器畫面
    翻拍照片、○○鐘錶監視錄影翻拍照片可佐（電卷編號15、21
    ，警卷第36至40頁、偵卷一第161 至166 頁），被告3 人2
    次經過○○鐘錶店家前面，且不直接在○○鐘錶店家前面下車，
    反而由被告吳東諺將「阿寶」、被告張越閎載至○○鐘錶店附
    近，再由「阿寶」、被告張越閎特別坐計程車前往○○鐘錶店
    (車程不到4分鐘)，顯見被告吳東諺駕車搭載被告張越閎與
    「阿寶」先行勘查店家之位置所在，再以迂迴路線之方式，
    推由被告張越閎與「阿寶」出面，企圖製造其等並未同行之
    假象，實則以此分散檢警查緝之注意力而有計畫性地共同為
    本次詐欺之犯行。
　㈣被告吳東諺甚且於同（19）日11時19分許（「阿寶」、張越
    閎進入○○鐘錶店後），以行動電話微信聊天向「阿寶」稱：
    「一隻帥一點的給我。」，「阿寶」並於同（19）日11時55
    分許、12時8 分許，在行騙之過程中及結束後，尚有持續與
    被告吳東諺通話之紀錄（時間分別為42秒、53秒），有被告
    吳東諺手機勘驗譯文-WeChat 聊天室（對象：情深似海〈寶〉
    ）可稽（電卷編號25⑴、偵卷三第604 頁），而「阿寶」於
    同日攜帶其中3 支手錶旋即自臺南搭機離境，亦可佐證被告
    吳東諺雖然沒有進入○○鐘錶店內，然其與「阿寶」乃有犯意
    聯絡。
　㈤又於本次行騙過程中，被告張越閎刻意填寫不實之客戶姓名
    （張越彥）、出生年月日（77年3 月18日）、住址（台北市
    ○○區○○路000 號）及電話（0000000000）等資料，此經被告
    張越閎坦承在卷（原審卷一第334 頁），且有○○鐘錶客戶資
    料表可查（電卷編號19、警卷第207 頁），致使○○鐘錶發現
    遭騙時，無法即時聯絡被告等人，亦無從提供正確資料予警
    方追查，拖延被告吳東諺、張越閎、「阿寶」遭查獲之時間
    。被告張越閎雖然辯稱：伊因為不想日後遭到○○鐘錶推銷，
    才填寫不實客戶資料云云，然而被告張越閎如果不想日後收
    到店家的推銷資訊，其大可請店家留下真正買家即刷卡者「
    阿寶」自己的聯絡方式，婉拒留下自己的客戶姓名資料即可
    ，或於留下自己的真實姓名、出生年月日後，婉拒填寫聯絡
    地址、電話即可，焉有自願替「阿寶」填寫客戶資料，卻又
    刻意填寫全部不實資料之理，顯見被告張越閎心虛之情，其
    當時應係知悉「阿寶」、被告吳東諺係要詐騙○○鐘錶店家。
　㈥復觀諸被告吳東諺與張越閎之微信對話紀錄（電卷編號24⑴、
    警卷第16至20頁），被告張越閎曾將其與微信帳號「豪哥」
    之對話截圖傳給吳東諺，被告張越閎與「豪哥」的對話內容
    為：「這是吳哥之前傳給我們要找手輸離線」、「昨天的機
    是用感應的，不行，他只輸了卡號，到期日，就把卡去感應
    連線的*B* 一聲，不是輸入CVV 號的，老外剛回電了，感應
    與刷卡是同樣意思，需找：1.MANUAL .人工。2.手動輸入的
    ，請協助」，吳東諺於原審亦證稱：我曾經請張越閎去找可
    以離線交易的店家等語（原審卷三第263 頁），被告張越閎
    於警詢坦承：「豪哥」是吳東諺的朋友，我們是在講刷卡機
    的事情（警卷第143頁反面），顯見被告張越閎對於手輸離
    線之行騙模式有所認知。其次，被告吳東諺、張越閎既然特
    別陪同「阿寶」南下遊玩、買錶，「阿寶」花費鉅資購買手
    錶後，沒有將該手錶全部攜帶出國，卻將其中3 支手錶交給
    被告張越閎、吳東諺，再由被告張越閎立即搭乘高鐵帶回北
    部典當、轉售得款，此舉明顯違背常情，被告張越閎對此亦
    坦承：「阿寶」買完之後沒有多久就決定把手錶賣掉，我心
    裡當然是覺得怪等語（原審卷三第326 至327 頁），然被告
    張越閎卻仍然為之，且依據高盛當舖負責人孫健智於原審的
    證詞，被告張越閎當天返回臺北後，當晚在高盛當舖營業時
    間晚上9點左右，仍急著與孫健智相約洽談手錶典當或出賣
    的事宜（原審卷三第168頁）。復觀諸被告張越閎當天返回
    臺北後，於當天（106 年8 月19日）21時許即馬上向吳東諺
    報告稱：「羽哥，目前出價116 」、「三隻」，吳東諺問：
    「錢什麼時候可以拿到」、「扣掉藍鬼剩下多少」（本院按
    ：藍鬼即附表編號3⑹手錶的暱稱，本院卷二第132頁），被
    告張越閎答：「藍鬼人家開26」、「今天可拿」，被告吳東
    諺又問：「我們買多少」，被告張越閎回以：「現在我在洗
    另一組」、「打完折36的樣子」、「全金的那隻，買到m 字
    頭的」（電卷編號24、警卷第20頁），被告吳東諺、張越閎
    明顯係在從事銷贓變現的工作，且急欲脫手。另依據被告吳
    東諺與「情深似海（寶）」（即「阿寶」）之微信對話（電
    卷編號25⑴，偵卷三第608 、611 頁），「阿寶」將其與被
    告張越閎之對話內容截圖傳送給被告吳東諺，「阿寶」詢問
    被告張越閎：「3 個多少呢」，被告張越閎回以：「前兩隻
    58後面42.7」，「阿寶」則提醒：「記得刪信息」，可見被
    告張越閎對於其中3 支手錶脫手得款之價格，均須向被告吳
    東諺及「阿寶」回報，並經「阿寶」提醒要刪除訊息，上開
    證據足可認定被告吳東諺、張越閎與「阿寶」就本次詐欺之
    犯行有犯意聯絡及行為之分擔。
　㈦被告張越閎雖辯稱：如果我是知情，且要逃避檢警追查的話
    ，我在高盛當舖大可不要寫當票、留真名云云。然查：孫健
    智本已認識被告張越閎有3 、4 個月，且被告張越閎過往曾
    有在高盛當舖典當之紀錄，且被告張越閎曾向孫健智詢問可
    否以賣斷的方式，孫健智基於職業是當舖的緣故，表示一定
    要入當舖跟當票，如果被告張越閎希望要賣斷，孫健智就介
    紹錶商給張越閎就好等情，業據孫健智於原審證述綦詳（原
    審卷三第175、 168頁），被告張越閎明知要典當就會留客
    戶資料，倘若被告張越閎突然向孫健智表示不欲填寫當票資
    料，反而容易讓孫健智起疑，更何況，被告張越閎當時急欲
    將上開3 只手錶脫手變現，甚至向孫健智表示能當多高就當
    多高，有可能會死當（即拿不回來的意思）（原審卷三第17
    4 頁），被告張越閎當下自無考量不填寫當票之可能性。被
    告張越閎此部分抗辯並非可採。
　㈧又被告張越閎如果對於「阿寶」、被告吳東諺上開犯行事先
    完全不知情，衡情其到案後應會據實陳述，交代真實的來龍
    去脈，然被告張越閎於106年10月26日警詢先不實供稱：我
    只看到「阿寶」帶走那袋手錶，我認為整袋手錶都是「阿寶
    」帶走（警卷第134頁）。嗣後警察提示被告張越閎出現在
    高鐵臺南站的監視器照片，質疑為何被告張越閎身揹一個後
    背包，包內有何物品時，被告張越閎僅坦承：伊帶走一支手
    錶離開臺南，其他錶不知道在何處(警卷第135頁)，於106年
    10月27日法院羈押訊問時仍陳稱伊僅有拿1支手錶（聲羈卷
    一第10頁反面），嗣司法警察依據卷內資料掌握被告張越閎
    不只帶走1支手錶，再次提訊被告張越閎，被告張越閎於106
    年11月15日警詢才坦承：案發後伊其實帶走3支手錶去典當
    （警卷第141頁反面）。被告張越閎於到案後，起初對於其
    和吳東諺分得的3支手錶數量此一重要分贓情節，為不實陳
    述，明顯為心虛畏罪的表現，亦可佐證其事先對於吳東諺、
    「阿寶」的上開犯行具有犯意聯絡。
　㈨綜上，被告吳東諺、張越閎、「阿寶」上開犯行事證明確，
    堪予認定。　　
六、論罪：
  ㈠核被告吳東諺、陳銘宏就犯罪事實一、㈠所為，係犯刑法第33
    9 條之4 第1 項第2 款之三人以上共同犯詐欺取財罪。其等
    與「阿寶」有犯意聯絡及行為分擔，應論以共同正犯。
  ㈡被告吳東諺就犯罪事實一、㈡所為，係犯刑法第339 條第1項
    之詐欺取財罪。其與「阿寶」有犯意聯絡及行為分擔，應論
    以共同正犯。
  ㈢核被告吳東諺、張越閎就犯罪事實一、㈢所為，係犯刑法第33
    9 條之4 第1 項第2 款之三人以上共同犯詐欺取財罪。其等
    與「阿寶」有犯意聯絡及行為分擔，應論以共同正犯。
  ㈣被告吳東諺所犯上開3 罪間，犯意各別，時、地有異，應予
    分論併罰。
七、駁回被告3 人上訴的理由（除被告陳銘宏遭宣告犯罪所得沒
    收部分外）：
　㈠原審審理後，認為被告3人上開犯行事證明確，乃適用上開實
    體法規，並審酌被告3人正值青壯，不思以正當途徑賺取財
    物，竟以上開方式從事詐欺取財犯行，造成○○○公司、○○公
    司及○○鐘錶受有損害，金額合計高達640 萬1100 元，嚴重
    危害市場交易秩序，並考量被告吳東諺就本案係居於主導地
    位，參與3 次詐欺犯行，獲利146 萬5000 元，犯罪情節較
    重，被告陳銘宏、張越閎各參與1 次詐欺犯行，被告陳銘宏
    分得2 萬8000 元報酬，被告張越閎依卷內證據無法認定所
    得具體數額，被告3 人犯後至原審均矢口否認犯行，於原審
    尚未賠償被害公司之損失，難認有悔改之意，兼衡被告3人
    自陳的教育程度、生活情況（原審卷三第327 至328 頁）等
    一切情狀，分別量處如附表所示之刑（被告陳銘宏、張越閎
    均判處有期徒刑1年3月），並就被告吳東諺部分定應執行有
    期徒刑4 年10月。
　㈡其次，就沒收部分，原審判決並說明：
  ⒈供犯罪所用、犯罪預備之物或犯罪所生之物，屬於犯罪行為
    人者，得沒收之。刑法第38條第2 項前段定有明文。扣案被
    告吳東諺所有之行動電話1 支（含門號0000000000號SIM 卡
    1 張），係其為犯罪事實一、㈠㈢犯行所用之物。扣案被告陳
    銘宏所有之行動電話1 支（含門號0000000000號SIM 卡1 張
    ），係其為犯罪事實一、㈠犯行所用之物。扣案被告張越閎
    所有行動電話1 支（含門號0000000000號SIM 卡1 張），係
    其為犯罪事實一、㈢犯行所用之物，應依上開規定予以宣告
    沒收。
  ⒉犯罪所得，屬於犯罪行為人者，沒收之。但有特別規定者，
    依其規定；前二項之沒收，於全部或一部不能沒收或不宜執
    行沒收時，追徵其價額；第1 項及第2 項之犯罪所得，包括
    違法行為所得、其變得之物或財產上利益及其孳息。刑法第
    38條之1 第1 項、第3 項、第4 項定有明文。經查：①被告
    吳東諺就犯罪事實一、㈠之犯行分得30萬元，此據被告吳東
    諺供承在卷（偵卷二第346 頁正反面），且有被告吳東諺之
    帳冊扣案可佐（警卷第169 頁），應依上開規定宣告沒收，
    並諭知於全部或一部不能沒收時，追徵其價額。②被告吳東
    諺就犯罪事實一、㈡犯行所得15萬元，亦據被告吳東諺自陳
    在卷（警卷第10頁，偵卷二第346 頁正反面），且有被告吳
    東諺之帳冊扣案可佐（警卷第169 頁），應依上開規定宣告
    沒收，並諭知於全部或一部不能沒收時，追徵其價額。③被
    告張越閎就犯罪事實一、㈢犯行所取得之3 支手錶典當及變
    賣款項合計101 萬5000 元，據孫健智供陳在卷（原審卷三
    第169 頁、第176 至177 頁），並有高盛當舖收當物品登記
    簿及典當存根聯可參（警卷第212 至213 頁），且依被告張
    越閎證稱：拿到的錢全部交給被告吳東諺，有拿一部分去還
    被告吳東諺欠酒店的錢等語（原審卷二第381 、383 頁、第
    401 至402 頁），被告吳東諺亦供稱：總共100 多萬元，20
    幾萬元我還欠張越閎的酒錢等語（原審卷三第263 頁），而
    依卷附之證據資料無從認定被告吳東諺有將得款交予「阿寶
    」或他人，應認前開變得款項均為被告吳東諺之犯罪所得，
    應依上開規定宣告沒收，並諭知於全部或一部不能沒收時，
    追徵其價額。
  ⒊上開沒收部分，依刑法第40條之2 第1 項規定併執行之。
  ㈢經核原審判決上開認事用法並無違誤，量刑亦屬妥適，並無
    違法不當之處。
　㈣被告吳東諺、張越閎提出上訴，仍執上開辯詞否認犯罪，請
    求本院撤銷原審判決改諭知其等無罪云云，為無理由，應予
    駁回。
　㈤被告陳銘宏提出上訴，初否認犯罪，嗣於本院審理程序坦承
    犯罪，改稱：其已與○○○公司達成和解，賠償○○○公司15萬元
    （本院卷二第47頁），原審判決量刑過重云云。然查：原審
    判決就被告量刑部分，已審酌刑法第57條規定之多款量刑事
    由，諸如被告之犯罪動機、目的，被告行為所生危害、被告
    的犯後態度，及被告智識程度、生活狀況，並未逾越法定刑
    度，亦無濫用裁量之情事，至於被告陳銘宏與○○○公司達成
    和解，賠償○○○公司15萬元乙情，本院認為原審量刑已屬妥
    適，且已給予被告附條件的緩刑宣告（詳下述），認無再向
    下調整刑度的必要。被告陳銘宏的上訴亦無理由，應予駁回
    。　　
八、被告陳銘宏並無任何犯罪前科，有被告陳銘宏前科紀錄可參
    （本院卷二第79頁），被告陳銘宏於本案分擔的犯罪情節較
    被告吳東諺輕，於本院審理中終知坦承犯罪，尚有悔意，並
    與○○○公司達成和解（本院卷二第47頁調解書參照），○○○公
    司並出具聲明書表示原諒被告陳銘宏，希望法院給予被告陳
    銘宏緩刑宣告（本院卷二第149頁聲明書參照），本院認為
    被告陳銘宏經此偵、審程序，應知所警惕，而無再犯之虞，
    上開對被告陳銘宏宣告之刑以暫不執行為適當，爰依刑法第
    74條第1項第1款宣告被告陳銘宏緩刑3 年。又被告陳銘宏涉
    犯的詐欺取財犯罪係非告訴乃論之罪，被告陳銘宏犯後否認
    犯罪，遲至本院審理期間才賠償○○○公司部分損害，獲取○○○
    公司原諒，並延於本院審理期日才為認罪的表示，為警惕陳
    銘宏日後不能再犯，兼顧公平正義的考量，爰依刑法第74條
    第2項第4款諭知被告陳銘宏緩刑期內應履行的負擔如主文所
    示。　
九、撤銷原審判決部分（即原審宣告沒收被告陳銘宏犯罪所得部
    分）　
　　被告陳銘宏就犯罪事實一、㈠之犯行分得2萬8000元，雖據被
    告陳銘宏坦承在卷（警卷第82頁反面、偵卷五第25頁、原審
    卷一第44頁），然被告陳銘宏業與○○○公司和解，賠償○○○公
    司15萬元，可以認為被告陳銘宏的犯罪所得28000元已歸還
    被害人○○○公司，依照刑法第38條之1第5項規定，毋庸再宣
    告沒收或追徵，原審判決未及審酌於此，就被告陳銘宏此部
    分犯罪所得仍宣告沒收、追徵，乃有未洽，應由本院就此部
    分予以撤銷。　　
據上論結，應依刑事訴訟法第368條、刑法第74條第1項第1款、
第2項第4款，判決如主文。
本案經檢察官郭書鳴提起公訴，檢察官林志峯到庭執行職務。
中　　華　　民　　國　　109 　年　　11　　月　　26　　日
                  刑事第五庭    審判長法　官  黃國永
                                      法　官  翁世容
                                      法　官  蔡川富 
以上正本證明與原本無異。
犯罪事實一、㈡部分不得上訴。
其餘之罪如不服本判決應於收受送達後20日內向本院提出上訴書
狀，其未敘述上訴理由者，並得於提起上訴後20日內向本院補提
理由書（均須按他造當事人之人數附繕本）「切勿逕送上級法院
」。
　　　　　　　　　　　　　　　　　　　書記官  黃心怡
中　　華　　民　　國　　109 　年　　11　　月　　26　　日
附錄論罪科刑法條全文：
中華民國刑法第339條（普通詐欺罪）
意圖為自己或第三人不法之所有，以詐術使人將本人或第三人之
物交付者，處5 年以下有期徒刑、拘役或科或併科50萬元以下罰
金。
以前項方法得財產上不法之利益或使第三人得之者，亦同。
前二項之未遂犯罰之。

中華民國刑法第339條之4
犯第339 條詐欺罪而有下列情形之一者，處1 年以上7 年以下有
期徒刑，得併科1 百萬元以下罰金：
一、冒用政府機關或公務員名義犯之。
二、三人以上共同犯之。
三、以廣播電視、電子通訊、網際網路或其他媒體等傳播工具，
    對公眾散布而犯之。
前項之未遂犯罰之。

原審判決附表

編號 時間 地點（店家） 信用卡號/發卡銀行/持卡人 刷卡類型/偽稱之授權碼 金額（新臺幣） 詐得財物 宣告刑及沒收 １ 106 年08月11日13時43分48秒 臺北市○○區○○○路0 段000 號（○○○鐘錶股份有限公司忠孝分公司） 0000-0000-0000-0000MaybankLIEW SOON CHUAN 補登交易(OFFLINE)518518 767,000元 愛彼錶(AP)1 只（型號26400IO.OOA004CA.01，流水號J00000-AC0000） 吳東諺三人以上共同犯詐欺取財罪，處有期徒刑壹年陸月。扣案之行動電話壹支（含門號○○○○○○○○○○號SIM卡壹張）沒收之；未扣案之犯罪所得新臺幣參拾萬元沒收之，於全部或一部不能沒收時，追徵其價額。 陳銘宏三人以上共同犯詐欺取財罪，處有期徒刑壹年參月。扣案之行動電話壹支（含門號○○○○○○○○○○號SIM卡壹張）沒收之；未扣案之犯罪所得新臺幣貳萬捌仟元沒收之，於全部或一部不能沒收時，追徵其價額。 ２ 106 年08月18日18時01分39秒 臺北市○○區○○○路000 號（○○鐘錶公司長春門市） 0000-0000-0000-0000HSBCLIEW SOON CHUAN 補登交易(OFFLINE)894628 253,500元 萬國錶(IWC)1 只（型號IW458111，流水號0000000） 吳東諺共同犯詐欺取財罪，處有期徒刑壹年捌月。未扣案之犯罪所得新臺幣拾伍萬元沒收之，於全部或一部不能沒收時，追徵其價額。  106 年08月18日18時03分50秒  0000-0000-0000-0000HSBCLIEW SOON CHUAN 補登交易(OFFLINE)894628 1,028,600元 萬國錶(IWC)1 只（型號IW503401，流水號0000000）   106 年08月18日18時09分53秒  0000-0000-0000-0000HSBCLIEW SOON CHUAN 補登交易(OFFLINE)894628 614,000元 愛彼錶(AP)1 只（型號26470ST.OO.A027CA.01，流水號I00000-000000-00000）   106 年08月18日18時13分39秒  0000-0000-0000-0000DBSLIEW SOON CHUAN 補登交易(OFFLINE)584168 360,000元 萬國錶(IWC)1 只（型號IW391021，流水號0000000）  ３ 106 年08月19日11時32分 臺南市○○區○○路000 號（臺南鐘錶股份有限公司【○○鐘錶】） 0000-0000-0000-0000HSBCLIEW SOON CHUAN 交易補登(FORCE)894682 1,258,000元 ⑴ 香奈兒錶(CA) 1 只（型號H5318，流水號XCK00000） ⑵ 勞力士錶(RL) 1 只（型號00000-00000NRDR，流水號M000000） ⑶ 勞力士錶(RL) 1 只（型號000000-00000NG，流水號100L00R0） ⑷ 勞力士錶(RL) 1 只（型號000000-00000，流水號P00000M0） ⑸ 勞力士錶(RL) 1 只（型號000000-00000，流水號0000Y000） ⑹ 勞力士錶(RL) 1 只（型號000000-LB-97203，流水號0D00R000 ） 吳東諺三人以上共同犯詐欺取財罪，處有期徒刑貳年肆月。扣案之行動電話壹支（含門號○○○○○○○○○○號SIM卡壹張）沒收之；未扣案之犯罪所得新臺幣壹佰零壹萬伍仟元沒收之，於全部或一部不能沒收時，追徵其價額。 張越閎三人以上共同犯詐欺取財罪，處有期徒刑壹年參月。扣案之行動電話壹支（含門號○○○○○○○○○○號SIM卡壹張）沒收之。  106 年08月19日11時53分  0000-0000-0000-0000HSBCLIEW SOON CHUAN 交易補登(FORCE)894682 2,120,000元   



卷目表（總計共10宗卷）

臺南市政府警察局第二分局南市警二偵字第1060622258號刑事案件偵查卷宗 警卷 臺灣臺南地方檢察署106年度偵字第19295號偵查卷宗卷一 偵1卷 臺灣臺南地方檢察署106年度偵字第19295號偵查卷宗卷二 偵2卷 臺灣臺南地方檢察署106年度偵字第19295號偵查卷宗卷三 偵3卷 臺灣臺南地方檢察署106年度偵字第20642號偵查卷宗 偵4卷 臺灣臺南地方檢察署106年度偵字第21599號偵查卷宗 偵5卷 臺灣臺南地方檢察署106年度聲扣字第13號偵查卷宗 偵6卷 臺灣臺南地方法院107年度訴字第204號刑事卷宗卷一 原審卷一 臺灣臺南地方法院107年度訴字第204號刑事卷宗卷二 原審卷二 臺灣臺南地方法院107年度訴字第204號刑事卷宗卷三 原審卷三